【裁判字號】    99,事聲,74
【裁判日期】    990831
【裁判案由】    聲明異議
【裁判全文】
臺灣板橋地方法院民事裁定              99年度事聲字第74號
異  議  人  甲○○
相  對  人  乙○○
上列當事人間因確定訴訟費用額事件，異議人對於民國99年7 月
30日本院司法事務官所為99年度司聲字第1047號裁定聲明異議，
本院裁定如下：
    主  文
異議駁回。
    理  由
一、按「當事人對於司法事務官處理事件所為之終局處分，得於
    處分送達後十日之不變期間內，以書狀向司法事務官提出異
    議。但支付命令之異議仍適用第518條及第519條之規定。司
    法事務官認前項異議有理由時，應另為適當之處分；認異議
    為無理由者，應送請法院裁定之。法院認第1 項之異議為有
    理由時，應為適當之裁定；認異議為無理由者，應以裁定駁
    回之。」，民事訴訟法第240條之4 第1項、第2項、第3項定
    有明文。本件異議人就本院司法事務官於民國99年7月30日
    以99年度司聲字第1047號所為准許相對人聲請確定訴訟費用
    額之裁定，聲明不服而提出異議，司法事務官認其異議無理
    由而送請本院裁定，核與上開條文規定及意旨相符，先予指
    明。
二、異議意旨略以：因地政事務所原始繪製之成果圖與工務局之
    竣工圖不符，今該平台位置經地政事務所承認有誤在案，目
    前進行更正中，因此貴院98年7月7日囑託地政事務所之現場
    使用面積測量圖是有爭議的圖面，相對人以其侵占使用該系
    爭違建物向異議人提損害賠償告訴，不僅贏得貴院98年度訴
    字第661號之訴訟，至今仍侵占使用該系爭違建物之事實，
    因此異議人提出異議該測量費用應由相對人支付，應由該訴
    訟費用中扣除，即訴訟費用應更正為新臺幣（下同）20,899
    元（計算式：25,699－4,800＝20,899）等語。
三、按「法院未於訴訟費用之裁判確定其費用額者，第一審受訴
    法院於該裁判有執行力後，應依聲請並得依職權以裁定確定
    之。」民事訴訟法第91條第1項定有明文。 惟此項裁定程序
    ，僅在審究債權人所開列之費用項目，是否為訴訟費用之範
    圍，已否提出證據證明，然後確定應負擔訴訟費用者，應賠
    償他造之數額若干。至訴訟費用如何負擔，或其負擔之比例
    如何，均應依命負擔訴訟費用之確定裁判主文定之，不得於
    本程序再次審究。
四、經查相對人與異議人間損害賠償等事件，經本院以98年度訴
    字第661號判決訴訟費用由異議人負擔，嗣異議人對該判決
    不服而提起上訴，因逾期未繳納第二審裁判費，經本院以98
    年度訴字第661號裁定上訴駁回確定在案。又相對人於上開
    事件支出第一審裁判費用為17,335元、補裁判費3,564元、
    複丈建物測量費1,600元及複丈建物測量費3,200元，共計25
    ,699元，有相對人提出之繳費收據附卷可憑（見原審卷第7
    至14頁），原裁定以此計算聲請人應負擔之訴訟費用額如原
    裁定主文所示，經核並無違誤。異議人於上開事件確定後，
    始聲明異議，以上開測量費用4,800元應由相對人支付，應
    由該訴訟費用中扣除，而就訴訟費用之範圍及其金額予以爭
    執，惟依上開說明，既非本件確定訴訟費用額之裁定程序所
    得審究。異議意旨指摘原裁定不當，求予廢棄，為無理由，
    應予駁回。
據上論結，本件聲明異議為無理由，依民事訴訟法第240條之4第
3項後段，裁定如主文。
中    華    民    國    99    年    8     月    31    日
                  民事第三庭    法  官  楊千儀
以上正本係照原本作成。
如對本裁定抗告，須於裁定送達後10日內向本院提出抗告狀，並
應繳納抗告裁判費新臺幣1,000元。
中    華    民    國    99    年    8     月    31    日
                                書記官  劉鴻傑

司法院資訊處製作；財團法人民間司法改革基金會備份。
